【裁判字號】    89,易,578
【裁判日期】    890712
【裁判案由】    傷害
【裁判全文】
臺灣彰化地方法院刑事判決                          八十九年度易字第五七八號
    公  訴  人  臺灣彰化地方法院檢察署檢察官
    被      告  甲○○
右列被告因違反家庭暴力防治法之傷害案件，經檢察官提起公訴 (八十九年度偵字第
一六七四號)，本院判決如左：
    主  文
甲○○傷害人之身體，處拘役參拾日，如易科罰金，以參佰元折算壹日。
    事  實
一、甲○○係乙○○之夫，二人間具有家庭暴力防治法第三條所定之家庭成員關係。
    甲○○於民國八十九年一月四日晚間十時許，在台中市南屯區○○○街二四一號
    十二樓之五號，因乙○○欲離開該處為甲○○所攔阻，二人遂發生爭執，甲○○
    竟基於傷害之故意，以徒手毆打乙○○，致乙○○受有頭皮血腫二處（各約二乘
    二公分）、右肩瘀青（三乘三公分）、又前臂擦傷（四乘四公分）、左前臂裂傷
    （五乘零點五公分）、右前臂瘀青（二乘一公分）、右膝瘀青（三乘三公分）等
    傷害。
二、案經乙○○訴由台灣板橋地方法院檢察署呈請台灣高等法院檢察署令轉臺灣彰化
    地方法院檢察署檢察官偵查起訴。
    理  由
一、訊據被告甲○○矢口否認有何傷害犯行，辯稱係告訴人乙○○拿刀要自殺，可能
    是伊在搶刀時致告訴人受傷云云。惟查，上開事實業據告訴人指訴綦詳；又被告
    於偵查中辯稱係告訴人自行撞牆受傷，於本院審理中復為上揭辯述，其辯詞反覆
    ；再者告訴人確受有上開傷害，有診斷證明書一紙附卷可稽，且觀告訴人所受之
    傷害遍及頭、肩、手臂、膝部等各處之傷勢，衡情應非告訴人自行撞牆所致，縱
    有如被告所稱奪刀情節，則憑被告身為男性顯較告訴人為強之腕力，欲奪刀尚非
    難事，縱拉扯間有所傷害，亦應不致使告訴人受有如此之傷害，是被告辯尚難採
    信，其犯行應堪認定。
二、核被告所為，係犯刑法第二百七十七條第一項之傷害罪。爰審酌被告犯罪之動機
    、目的、手段、所生之危害及犯罪後之態度等一切情狀，量處如主文所示之刑，
    並諭知易科罰金之折算標準，以示懲儆。
據上論斷，應依刑事訴訟法第二百九十九條第一項前段，刑法第二百七十七條第一項
、第四十一條，罰金罰鍰提高標準條例第一條前段、第二條，判決如主文。
本案經檢察官林俞妙到庭執行職務。
中    華    民    國      八十九      年      七      月      十二      日
                                    臺灣彰化地方法院刑事第三庭
                                        法      官  吳俊螢
右正本證明與原本無異。
如不服本判決應於判決送達後十日內向本院提出上訴狀(須附繕本)。
告訴人或被害人對於判決如有不服具備理由請求檢察官上訴者，其上訴期間之計算係
以檢察官收受判決正本之日期為準。
                                        法院書記官  莊素美
中    華    民    國      八十九      年      七      月      十五      日
刑法第二百七十七條
傷害人之身體或健康者，處三年以下有期徒刑，拘役或一千元以下罰金。
犯前項之罪，因而致人於死者，處無期徒刑或七年以上有期徒刑，致重傷者，處三年
以上，十年以下有期徒刑。


司法院資訊處製作；財團法人民間司法改革基金會備份。
